臺灣臺中地方法院民事判決　九十年度家訴字第六三號
　　原　　　　告　乙○○
　　兼法定代理人　丙○○
　　被　　　　告　甲○○
右當事人間請求確認親子關係存在等事件，本院判決如左：
    主      文
被告應自民國九十年四月七日起至民國一百零二年十二月二十日止，按每月五日給付
原告乙○○新台幣壹萬元，並按年息百分之五計算之法定遲延利息。
原告其餘之訴駁回。
訴訟費用由被告負擔百分之二十二，原告丙○○負擔百分之三十三，餘由原告乙○○
負擔。
    事      實
甲、原告方面：
  壹、聲明：一、確認原告乙○○與被告間之父女關係存在。二、被告應認領原告乙○○。三、（一）被告應自起訴狀繕本送達翌日起至民國一百零二年十二月二
      十日止，按每月五日給付原告乙○○新台幣（下同）參萬元並按年息百分之五
      計算之法定遲延利息。（二）被告應給付原告丙○○貳佰貳拾參萬壹仟伍佰陸
      拾肆元及自起訴狀繕本達翌日起至清償日止，按年息百分之五計算之利息。四
      、准將兩造所生子女原告乙○○之權利義務，由原告丙○○行使或負擔。
  貳、陳述：
  一、原告乙○○為被告與原告丙○○同居期間，於八十二年十二月二十日在雙喜婦
      產科所生之女，並經台中榮民總醫鑑定結果，原告乙○○與被告間確有血緣關
      係。被告於八十四年八月二十九日簽訂認領書，惟原告乙○○之戶籍仍記載為
      父不詳，是原告乙○○仍有提起確認父女關係存在之之必要。
  二、原告乙○○雖未依戶籍法辦理出生登記，原告乙○○為被告所生之女，且具備
      完整之法律人格，為可以特定之人，被告應認領原告乙○○。
  三、（一）原告乙○○一方面因係早產，體質特殊，自幼感染呼吸道病及合併肺炎
      ，身體虛弱，每月進出醫院，花費大量醫療費用；另方面原告丙○○為發展原
      告乙○○之優異天賦，每月支出之教育費、學雜費約近三萬元，以二萬五千元
      計算，其餘在醫療方面及食、衣、住、行等各項生活費支出約計二萬元，共計
      四萬五千元。被告現任職三陽機車中區零件總經銷，為大盤，月入數十萬元，
      原告丙○○因法院判決原告乙○○非訴外人（原告丙○○之夫）姚子美之婚生
      子女後，方才外出謀職，收入有限，惟原告丙○○因近年來身體不適並遭失業
      ，是依雙方經濟能力衡量，被告理應負擔原告乙○○每月所需費用三分之二即
      三萬餘元，以三萬元整計，從而被告應自起訴狀繕本送達翌日起給付原告乙○○滿二十歲之一百零二年十二月二十日止，按月給付原告乙○○三萬元並加付
      法定遲延利息。
  四、原告乙○○出生迄今，一直由原告丙○○撫育，被告應給付原告丙○○於起訴
      前七年代被告支付之扶養費：
  （一）茲將原告乙○○自八十二年十二月二十日出生時起至九十年二月二十三日支
        出之扶養費分述如左：
    １、褓姆費：一百八十三萬元。
    ２、安親班費用：三十三萬一千二百元。
    ３、幼稚園大班費用：二十三萬六千三百六十五元。
    ４、小學學費：一萬六千四百三十一元。
    （1）學費：二千三百一十一元。
    （2）午餐費：五百五十元。
    （3）運動服、校服、背包、帽子、西裝等費用：九千三百三十元。
    （4）代收學用品：每學期二九五元，上下學期共五百九十元。
    ５、房屋租金費用：八十一萬二千元。
    ６、醫療費用：十二萬五千元。原告乙○○於八十二年十二月二十日於雙喜婦產
        科診所出生，當日即因早產兒合併肺炎，送往中山醫院住院治療，自八十二
        年十二月二十日起至八十三年一月十四日，共二十五天，依早產兒基金會估
        計，台灣早產兒一天平均保溫箱費用五千元，二十五天即十二萬五千元之醫
        療費。
  （二）以上總計三百三十四萬七千三百四十六元，因被告經濟能力較原告丙○○為
        佳，上開費用應由被告負擔三分之二，始為適當，故被告應負擔二百二十三
        萬一千五百六十四元，爰依不當利之法律關係請求被告給付原告丙○○二百
        二十三萬一千五百六十四元及自起訴狀繕本送達翌日起至清償日止，按年息
        百分之五計算之利息。
  五、依原告丙○○及被告之子女人數、兩造間共同生活之感情狀況、原告乙○○人
      格發展需要、原告丙○○及被告之經濟能力及生活狀況、兩造之意願及家屬之
      支援能力以觀，原告乙○○之權利義務宜由原告丙○○任之。
  六、原告乙○○不服九十年六月二十二日之親屬會議決議：
      原告於起訴前即請求被告出面協商認領子女及給付扶養費之事宜，惟被告均置
      之不理，嗣原告又多次召開親屬會議，被告均藉詞不參加親屬會議，而由被告
      家人出面干擾會議，渠等並藉詞原告丙○○係監護人，排除原告丙○○參加親
      屬會議，以多數決否定原告乙○○之權益，惟被告一方面於訴訟中請求將原告
      乙○○之權利義務，由渠行使及負擔，否定原告丙○○為監護人，一方面於親
      屬會議翻覆其詞以原告丙○○係監護人之由，排除原告丙○○參加親屬會議，
      被告目的即係在拒絕對原告乙○○扶養費之支付，是原告乙○○自不服該親屬
      會議之決議。
  七、對被告答辯之陳述：訴外人何秀霞係被告之胞姐，何秀霞雖登記為福昱公有限
      公司之負責人，惟據何秀霞表示甲○○係福昱公司實際負責人，何秀霞並未參
      與該公司所營事業之運作。被告名下之不動產十餘筆，每月有能力負擔銀行貸
      款四、五十萬元之利息，足見被告每月所得在四、五十萬元以上。
  參、證據：提出台灣台中地方法院八十六年度親字第四號判決一份、認領書一份、
      戶口名簿一份、診斷証明書五件、學費收據一件、月費通知單一件、輔導費用
      一件、租賃及公証契約書各一件、食衣方面支出收據二件、學費代收費收據一
      件、制服費用計算式一份、代收學用品費存查聯一件、畢業証書一件、原告張
      品之成績報告一份、八十九年十二月十五日律師函一份、九十年六月五日召開
      親屬會議律師函一件、九十年六月十一日召開親屬會議律師函一件、九十年六
      月二十二日乙○○親屬會議紀錄一份、工商資料一件、台灣台中地方法院檢察
      署八十七年度偵字第五二八三號起訴書一份、（以上均為影本）、戶籍謄本二
      件、褓姆費用証明書正本一份、安親班費用証明書正本一份、幼稚園大班費用
      証明書正本一份、台中市信義國民小學學生午餐繳費單正本、房屋租屋証明書
      正本一份、健保費及醫療費用証明書正本一份、土地及建物謄本、照片九張為
      證，並請求傳証人曾鄭政及辜千芳。
乙、被告方面：
  壹、聲明：（一）原告之訴駁回。
            （二）如認原告第一、二項之訴之聲明為有理由，請判令對原告權利義
                  務之行使或負擔由被告任之。
  貳、陳述：
  一、原告訴之聲明第一、二項欠缺權利保護之必要，應予駁回：
  （一）原告乙○○確係被告與原告丙○○所生之女，被告從未否認之。且自原告乙○○出生後，被告除配合原告丙○○之請前至行政院退除役官兵輔導委員會
        台中榮民總醫院鑑定被告與原告乙○○之血緣關係外，更於八十四年八月二
        十九日對原告乙○○為認領之表示並簽訂認領書。惟被告與原告丙○○同居
        期間，因原告丙○○並未誠實告知被告其已婚之身份，嗣被告在認領原告乙○○後方知原告乙○○受有丙○○前婚姻關係婚生子女之推定，礙於法律規
        定，致未於其時協同辦理認領登記。其後則因丙○○前配偶提出否認子女之
        訴未告確定，致認領登記延宕，絕非被告拒絕辦理。
  （二），被告既已對原告乙○○為認領之意思表示，且依民法第一０七０條之規定
        ，被告亦無從撤銷其認領，而事實上，被告亦從未否認其與原告乙○○間之
        父女關係。是原告乙○○請求被告重覆認領及確認其等間之父女關係存在等
        聲明，即欠缺權利保護之必要，應予駁回。
    二、（一）依實務見解，尚難將醫療、教育、房租費用計算於扶養費內。是原告
        乙○○本項請求細目中攸關醫療、教育與房租費用部份既在原告丙○○監護
        之期間內發生，即應予扣除。況原告乙○○所主張之扶養費用亦嫌過高。且
        被告任職福昱有限公司顧問一職，年收入僅六萬元，平均每個月收入約五千
        元；投資福星有限公司，目前該公司呈虧損狀況，不受盈餘分配，無股權收
        益；投資鼎暘有限公司，依八十八年度該公司盈餘分配情形，被告年度股權
        收益為二十五萬一千八百八十八元，平均每月盈餘收益約為二萬零九百九十
        元；投資經營之鉅豪有限公司，被告於八十八年雖受盈分配一萬五千六百五
        十七元，惟公司依八十九年度綜合所得稅結算申報書所示，目前亦呈虧損狀
        況，不受盈餘分配，無股權收益；被告租賃所得，計出租予鉅豪有限公司之
        租賃所得扣除必要費用及成本，年所得為三萬四千二百元，平均每月約二千
        八百五十元，出租予福昱有限公司之租賃所得扣除必要費用及成本，年所得
        為二萬零五百二十元，平均每月約一千七百一十元，綜上被告平均每月收入
        總額約三萬零五百五元，是原告稱被告月入數十萬元，顯無依據，亦非事實
        。其餘不動產皆因被告生意經營不善，為週轉之需，而悉數告貸，並無價值
        可言。再者，被告除原告乙○○外，尚有三子需照養，故勘酌原告乙○○之
        需要與被告之身份、經濟能力，以及一般國民生活水準，認為宜以國民每年
        申報綜合所得稅，扶養親屬免稅額七萬四千元為計算標準，始為相當。惟被
        告念及原告乙○○體質特殊，雖感吃力但仍願勉力依親屬會議所決議之內容
        按月給付壹萬元之扶養費予原告乙○○，若超此部份，被告誠無力負擔，恐
        要告貸度日。而原告丙○○，年約三十五歲，既非無工作能力，亦非不能維
        持生活，其對原告亦負有扶養義務，應與被告各按二分之一比例平均分擔扶
        養費，原告主張由被告負擔三分之二生活費用，亦屬無據。
  （三）原告丙○○任原告乙○○監護人期間，被告除依原告丙○○之請，出資購車
        予原告丙○○供其接送原告乙○○外，亦不定期陸續依原告乙○○之需，給
        付扶養費、醫療支出予原告乙○○，而由原告丙○○代為收受，並提供住處
        供原告居住。及至八十五年八月間因被告之妻發現原告丙○○與被告間通姦
        之事實，而對原告丙○○提起刑事通姦自訴後，經原告丙○○提出和解條件
        表明願立扶養原告乙○○，不向被告請求任何扶養費，嗣徵得被告之妻同意
        撤回自訴，即攜乙○○他去。在原告丙○○表明不再向被告請求扶養費後，
        仍不定期以電話聯絡被告請求給付，被告基於親情、倫常亦依其所請如數給
        付，並無不盡扶養義務之處。
  （四）１、對於過去已發生之生活費部份，在原告丙○○攜子他去前，被告既有支
        付之事實，即無再行支付之理。而在原告丙○○因被告之妻提出刑事通姦自
        訴時，既已表明不再對被告請求扶養費並以之為和解條件，則原告丙○○於
        該期間內所代為支出生活費部份之債權，亦已因原告丙○○之允諾而不得再
        向被告請求。況被告在原告丙○○表明不再向被告請求代墊費後，被告仍基
        於親情、責任對丙○○所提出之給付請求如數償付，自無重複給付之理。且
        原告乙○○未成年且無謀生能力，亦無特定財產，不可能自行支付生活費用
        。其過去已支出的生活費用部份，係在原告丙○○監護下，或已由被告支付
        或由原告丙○○實際支付，故其受扶養之權利，既已因父、母之負擔而獲得
        滿足，不得再對被告主張請求。原告乙○○主張其所支出之生活費係向原告
        丙○○之娘家告貸花費，並非事實，應由原告負舉証責任。至於原告乙○○
        至於未來扶養費之部份，自屬於原告乙○○之請求權，被告願依法與原告丙○○各負擔二分之一。
        ２、又原告所呈有關已支出生活費之開銷部份，被告除對台中市信義國民小
        學所出具之單據不爭執外，其餘否認其真正。尤其原告証物所示褓姆費，其
        費用顯然高於一般收費情形，且立証明書人正是原告丙○○之胞姊，其真實
        性令人啟疑，有作假之嫌。再者，依最高法院八十年度台上字第二三一二號
        判決意旨觀之，受監護之子女當然居住於監護之父或母之住所，故子女除扶
        養費外，不得再對不任監護之父或母請求給付房租費用。是原告証物所示原
        告乙○○於原告丙○○事實上任監護期間內支出之房租費用部份，應由原告
        丙○○負擔，無向被告主張之理。
        ３、被告自原告乙○○出生後，確依原告乙○○之需用情形不定期提供生活
        費予原告乙○○，絕無如原告所言，不聞不問。而被告之妻初始在得知被告
        對婚姻之不忠實時，固然不悅。惟此乃人之常情，試想，有哪位為人妻在獲
        悉枕邊人外遇時，會平心以對？惟血濃於水、親情難斷，被告之妻亦能理解
        ，父、母親之過錯，誠不該由無辜之子女承擔。故在得知原告丙○○身體不
        佳之情事後，被告之妻即表示，願愛烏及屋，視原告乙○○如己出，與其他
        婚生子女付出同等的愛對待原告乙○○。甚至，在原告委請律師召開親屬會
        議時，因被告適遭公司外派出差，不克趕往時，被告之妻亦陪同被告之母、
        姐出席，其間並委請被告之母包紅包給原告乙○○以示關心，故原告狀內指
        摘被告之妻種種不近情理之處，誠非事實。
  （五）原告於九十年六月間委請律師所召集之親屬會議，並未依規定通知順序在先
        之被告胞姐們，亦即原告所為親屬會議召集程序有不合法之處。被告恐親屬
        會議一再延宕，即自行補正通知，俾利會議進行。而被告因當日適公務在身
        ，不克前往，有難於出席之情形，故由次順序之親屬任之，並無組織不合法
        之處。再者，親屬會議成員之身份，要皆由原告代理人洪維洲當場確認無誤
        ，其成員合法並無可議之處。然原告不提其召集程序之不合法，反而質疑身
        份無誤之親屬會議成員「不請自來」，殊難理解。再者，依同法第一一三三
        條規定，監護人，不得為親屬會議成員。原告丙○○目前既為原告乙○○之
        事實上監護人，依法應不得為親屬會議成員。且依同法第一一三六條之規定
        ：親屬會會員，於所議事件有個人利害關係者，不得加入表決。該次親屬會
        議即係討論原告乙○○之扶養方法，而被告與原告丙○○在扶養上係共同負
        擔，故對於該次會議所議之事件，原告即有個人利害關係，自不得加入表決
        。故即使由原告丙○○取代順序在後之其胞姐張素子加入該次親屬會議，對
        於該次決議內容，亦無影響。而綜觀決議內容，被告應負擔之扶養費為每個
        月壹萬元，與原告丙○○之胞姐張素子、父張成金所提之每個月壹萬伍仟元
        之差距並非離譜，且數額遠高於一般國人平均消費標準，至為客觀。
  （六）被告財產情形，除投資收入部份已如前述，其餘不動產皆因被告生意經營不
        善，為週轉之需，而悉數告貸，並無價值可言。被告月入數十萬元，顯無依
        據，亦非事實。再者，被告除原告外，尚有三子需照養，故勘酌原告之需要
        與被告之身份、經濟能力，以及一般國民生活水準，認為宜以國民每年申報
        綜合所得稅，扶養親屬免稅額七萬四千元為計算標準，始為相當。惟被告念
        及原告乙○○體質特殊，雖感吃力但仍願勉力依親屬會議所決議之內容按月
        給付壹萬元之扶養費予原告乙○○，若超此部份，被告誠無力負擔。而原告
        之母丙○○，年約三十五歲，既非無工作能力，亦非不能維持生活，其對原
        告亦負有扶養義務，應與被告各按二分之一比例平均分擔扶養費，原告主張
        由被告負擔三分之二生活費用，亦屬無據。再依原告台中市八十九年家庭收
        支調查表，平均每人每月消費支出金額一萬五千六百二十元之計算標準，其
        以二分之一計算結果，雙方應分擔之數額即為七千八百一十六元。相較於被
        告願意按月給付原告乙○○一萬元之扶養費，被告所願支付者顯已高過原告
        所據以計算之標準。故原告超過此部份之請求，顯不合情理，亦無理由。
  三、依民事訴訟法第五九六條準用第五七二條之一規定，認領子女之訴，辯論終結
      前，當事人得於第一審或第二審言詞辯論終結前，附帶請求法院於認原告之訴
      為有理由時，並定對於未成年子女權利義務行使負擔之內容及方法。查原告起
      訴狀內指稱其母丙○○因近年身體不適遭失業，目前生活靠借貸度日」云云。
      惟被告則健康情形良好，且有固定工作與收入，目前婚姻狀況穩定，家中親子
      互動甚佳，且徵得其配偶之寬諒，願將原告視為己出，與他婚生子女同等對待
      。故相較、對照下，對原告權利義務之行使或負擔由被告任之，顯較有利於原
      告之健康成長與人格發展，亦為未成年子女之最佳利益考量。
  參、証據：提出扣繳憑單影本一份、鉅豪有限公司八十九年度營利事業所得稅結算
      申報書影本一份、戶口名簿影本一份、被告配偶黃素芬所簽立之同意書正本一
      份、被告八十九年度綜合所得稅結算申報書影本一份、親屬會議記錄影本一份
      、土地暨建物謄本一份為証，並請求傳訊証人沈俊宏、吳進田、林本裕為証。
丙、本院依職權函查原告丙○○及被告之財產歸戶資料及台中縣地區自八十三年至九
    十年之每人每月平均消費支出金額。
    理　　　由
一、按訴狀送達，原告不得將原訴變更或追加他訴，但不甚礙被告之防禦及訴訟之終
    結者，不在此限，民事訴訟法第二百五十五條第一項第七款定有明文。次按撤銷
    婚姻或離婚之訴，當事人得於第一審或第二審言詞辯論終結前，附帶請求法院於
    認原告之訴為有理由時，並定對於未成年子女權利義務行使負擔之內容及方法，
    ；再按非婚姻事件之訴，以夫妻財產之分配或分割、返還財物、給付家庭生活費
    用或贍養費或扶養之請求，或由訴之原因、事實所生損害賠償之請求為限，得與
    第一項之訴合併提起，或於第一審或第二審言詞辯論終結前，為訴之追加或提起
    反訴，同法第五百七十二條之一第一項、第五百七十二條第三項亦有明文。又此
    項規定，依同法第五百九十六條第一項規定，於認領子女之訴準用之。經查，原
    告原起訴主張確認原告乙○○與被告之親子關係存在，被告應認領兩造所生非婚
    生子乙○○，及給付撫育費，復於九十年七月九日以民事追加聲明狀追加請求原
    告乙○○之權利義務行使或負擔由原告丙○○任之，則揆諸首揭說明，本件訴之
    追加自屬合法，核先敘明。
二、本件原告起訴主張（一）原告乙○○為被告與原告丙○○同居期間，於八十二年
    十二月二十日在雙喜婦產科所生之女，並經台中榮民總醫鑑定結果，原告乙○○
    與被告間確有血緣關係。被告於八十四年八月二十九日簽訂認領書，惟原告乙○○之戶籍仍記載為父不詳，是原告乙○○仍有提起確認父女關係存在之之必要。
    （二）原告乙○○雖未依戶籍法辦理出生登記，原告乙○○為被告所生之女，且
    具備完整之法律人格，為可以特定之人，被告應認領原告乙○○。（三）被告應
    負擔原告乙○○每月所需費用三分之二即三萬餘元，以三萬元整計之撫養費，自
    起訴狀繕本送達翌日起給付原告乙○○滿二十歲之一百零二年十二月二十日止，
    按月給付原告乙○○三萬元並加付法定遲延利息。（四）原告乙○○出生迄今，
    一直由原告丙○○撫育，被告應給付原告丙○○於起訴前七年代被告支付之扶養
    費，而原告丙○○七年共支出三百三十四萬七千三百四十六元，因被告經濟能力
    較原告丙○○為佳，上開費用應由被告負擔三分之二，爰依不當利之法律關係請
    求被告給付原告丙○○二百二十三萬一千五百六十四元及自起訴狀繕本送達翌日
    起至清償日止，按年息百分之五計算之利息。（五）依原告丙○○及被告之子女
    人數、兩造間共同生活之感情狀況、原告乙○○人格發展需要、原告丙○○及被
    告之經濟能力及生活狀況、兩造之意願及家屬之支援能力以觀，原告乙○○之權
    利義務宜由原告丙○○任之。
三、被告則以（一）原告乙○○確係被告與原告丙○○所生之女，被告從未否認之。
    是自無確認之必要。（二）被告於八十四年八月二十九日已對原告乙○○為認領
    之表示並簽訂認領書，自不得再為認領。（三）衡量原告乙○○之需要與被告之
    身份、經濟能力，以及一般國民生活水準，認為宜以國民每年申報綜合所得稅，
    扶養親屬免稅額七萬四千元為計算標準，始為相當。惟被告念及原告乙○○體質
    特殊，雖感吃力但仍願勉力依親屬會議所決議之內容按月給付壹萬元之扶養費予
    原告乙○○。（四）對於過去已發生之生活費部份，在原告丙○○攜子他去前，
    被告既有支付之事實，即無再行支付之理。且原告丙○○因被告之妻提出刑事通
    姦自訴時，既已表明不再對被告請求扶養費並以之為和解條件，則原告丙○○於
    該期間內所代為支出生活費部份之債權，亦已因原告丙○○之允諾而不得再向被
    告請求。（五）被告健康情形良好，且有固定工作與收入，目前婚姻狀況穩定，
    家中親子互動甚佳，且徵得其配偶之寬諒，願將原告視為己出，與他婚生子女同
    等對待。對原告乙○○權利義務之行使或負擔由被告任之，顯較有利於原告乙○○之健康成長與人格發展。
四、（一）按妻之受胎係在婚姻關係存續中者，依民法第一千零六十三條第一項規定
    ，應推定其所生之子女為婚生子女，受此推定之子女，惟在夫妻一方能證明妻非
    自夫受胎者，得依同條第二項之規定，於知悉子女出生之日起，一年內以訴否認
    之，如夫妻均已逾該項所定之法定期間而未提起否認之訴，或雖提起而未受有勝
    訴之確定判決以前，該子女在法律上不能不認為夫之婚生子女，無論何人，皆不
    得為反對之主張（司法院院字第二七七三號、院解字第三一八一號、四○八二號
    解釋，最高法院二十三年上字第三四七三號、七十五年台上字第二○七一號判例
    參照）是依上述說明以觀，如已提起否認子女之訴，且獲勝訴判決確定，該子女
    在法律上即可不認為夫之婚生子女。經查原告乙○○雖係原告丙○○與訴外人姚
    子美於婚姻關係存續中所生之女，惟訴外人姚子美於八十五年十二月十日知悉原
    告乙○○出生之日起於八十五年十二月三十一日即向本院提起否認子女之訴，並
    經本院於八十六年七月十九日判決確認被告姚品璇（即本件原告乙○○）非姚子
    美之婚生子女確定，此有本院八十六年度親字第四號判決附卷可稽，且該判決並
    於理由中載明經本院囑託行政院退除役官兵輔導委員會台中榮民總醫院鑑定被告
    （即本件原告乙○○）及甲○○（即本件原告）間血緣關係之結果，稱被告與甲○○具有血緣關係，有該醫院八十六年六月六日（八六）中榮醫行字第三四七三
    號鑑定書附於該卷可查；而原告乙○○確係被告與原告丙○○所生之女，被告從
    未否認之。復按確認親子關係存否之訴，乃就法律上之親子關係有所爭執，且有
    即受確認判決之法律上利益者，始得提起，本件被告就伊與原告乙○○之親子關
    係存在始終未曾爭執，並於八十四年八月二十九日對原告乙○○為認領之表示並
    簽訂認領書，此有兩造均不爭執認領書附卷可憑，且本院八十六年度親字第四號
    判決理由中亦已確認原告乙○○確為被告之女，是原告提起本件確認之訴，核無
    確認之利益，自無理由，應予駁回。
    （二）按生父認領非婚生子女後，不得撤銷其認領，民法第一０七０條定有明文
    ，本件被告自原告乙○○出生後，除配合原告丙○○之請前至行政院退除役官兵
    輔導委員會台中榮民總醫院鑑定被告與原告乙○○之血緣關係外，更於八十四年
    八月二十九日對原告乙○○為認領之表示並簽訂認領書，此有前述認領書可參。
    被告既已對原告乙○○為認領之意思表示，依上開規定自無從撤銷其認領，且依
    前述，被告亦從未否認伊與原告乙○○間之父女關係。是原告乙○○請求被告重
    覆認領，即欠缺權利保護之必要，應予駁回。
    （三）依民事訴訟法第五九六條準用第五七二條之一規定，認領子女之訴，辯論
    終結前，當事人得於第一審或第二審言詞辯論終結前，附帶請求法院於認原告之
    訴為有理由時，並定對於未成年子女權利義務行使負擔之內容及方法。依前所述
    ，原告之前開請求為無理由，本院自毋庸就附帶請求為裁判。
五、按非婚姻事件之訴，以夫妻財產之分配或分割、返還財物、給付家庭生活費用或
    贍養費或扶養之請求，或由訴之原因、事實所生損害賠償之請求為限，得與第一
    項之訴合併提起，或於第一審或第二審言詞辯論終結前，為訴之追加或提起反訴
    ，同法第五百七十二條之一第一項、第五百七十二條第三項亦有明文。又此項規
    定，依同法第五百九十六條第一項規定，於認領子女之訴準用之。本件原告丙○○另對被告依民法第一百七十九條不當得利請求權請求被告給付之前所代墊之扶
    養費用，自非屬上述條文所列之事由，爰不得於本件訴訟提起，併予駁回。
六、按父母對於未成年之子女，有保護及教養之權利義務；又扶養之程度，應按扶養
    者之需要，與扶養義務者之經濟能力及身分定之。民法第一千零八十四條第二項
    、第一千一百十九條定有明文。被告既為原告乙○○之生父，被告對於未成年子
    女乙○○自應負扶養義務，是原告乙○○請求被告給付扶養費用，於法有據。本
    件原告乙○○就扶養費用主張每月所需之教育費、學雜費約近三萬元，以二萬五
    千元計算，其餘在醫療方面及食、衣、住、行等各項生活費支出約計二萬元，共
    計四萬五千元。被告應負擔原告乙○○每月所需費用三分之二即三萬餘元，以三
    萬元計。被告則辯稱原告乙○○本項請求攸關醫療、教育與房租費用部份既在原
    告丙○○監護之期間內發生，即應予扣除，且原告乙○○所主張之扶養費用亦嫌
    過高。按疾病非生活常態，原難於扶養費中預計，如遇有重大之病症，僅可要求
    臨時開支，要難指為扶養費用預算不敷之理由。且離婚後子女之監護，除生活扶
    養外，尚包括子女之教育、身心之健全發展等之職分之負擔，而受監護之子女，
    當然居住於任監護之父或母之住所。故子女除扶養費外，不得再對不任監護之母
    或父請求給付教育、房租費用。（最高法院十八年上字第九三四號判例，八十年
    度台上字第二三一二號判決參照），被告就原告扶養費請求部分應扣除教育、房
    租及醫療費之辯稱尚屬可採。復經本院依職權向行政院主計處函查台中縣八十九
    年平均每人每月消費支出金額為一萬三千二百零九元，及原告所提出台中市八十
    九年家庭收支調查表，平均每人每月消費支出金額為一萬五千六百二十元，而原
    告乙○○自八十五年即居住於台中市，現就讀台中市信義國民小學二年級，是依
    其生活需要及一般國民生活水準等情，認原告乙○○主張每月扶養費為一萬五千
    六百二十元適當。而原告丙○○僅育有原告乙○○一女，而被告雖除原告乙○○
    外，尚有三子需照養，惟經本院依職權向財政部財稅料中心函查得知被告確擁有
    多筆房地及投資，此有該中心九十年六月十二日資五字第九００八０四四九號函
    附之財產清冊在卷可稽，是被告之經濟能力非弱。復按關於認諾捨棄、訴訟上自
    認及不爭執事實之效力規定，於民事訴訟法第五百七十二條之一之事件，不適用
    之，固為同法第五百七十四條第三項所明定。但該條之立法目的，在於保障未成
    年子女之最佳利益，就特需法院職權介入之決定未成年子女權利義務行負擔之人
    及其內容、方法事件，為免法院因受當事人主張之拘束，無法針對個案需要而為
    具體妥當、展望未來、權宜創設及公益維護之裁判，始規定關於認諾、捨棄、訴
    訟上自認及不爭執事實之效力，均無適用餘地。至有關未成年子女扶養費給付數
    額、期間及方法之決定，因仍具有部分財產權性質，凡經審酌後對未成年子女有
    利之認諾、捨棄、訴訟上自認及事實上不爭執，尚難遽認不生訴訟法上之效力（
    詳最高法院九十年台抗字第三五五號裁定）。被告於本件訴訟中自承念及原告乙○○體質特殊，雖感吃力但仍願勉力按月給付壹萬元之扶養費予原告乙○○，是
    依上述說明，被告自承願按月給付一萬元，本諸未成年子女之最佳利益，自應認
    原告乙○○請求被告應自訴狀繕本送達翌日即九十年四月七日起至一百零二年十
    二月二十日止，按每月五日給付原告乙○○一萬元，並按年息百分之五計算之法
    定遲延利息，為有理由，應予准許，逾此部分之請求，則無理由，應予駁回。
七、結論：本件原告之訴為一部有理由，一部無理由，依民事訴訟法第七十九條但書
    ，第八十五條第一項後段，判決如主文。
中　　　華　　　民　　　國　　九十一　　年　　　八　　　月　　　二十八　日
　　　　　　　　　　　　　　　臺灣臺中地方法院家事法庭
~B法　　　官　涂秀玲
右為正本係照原本作成。
如對本判決上訴，須於判決正本送達後二十日內向本院提出上訴狀。
中　　　華　　　民　　　國　　九十一　　年　　　八　　　月　　　三十　　日
~B法院書記官